【裁判字號】    97,訴,430
【裁判日期】    970328
【裁判案由】    違反毒品危害防制條例
【裁判全文】
臺灣臺南地方法院刑事判決               97年度訴字第430號
公  訴  人  臺灣台南地方法院檢察署檢察官
被      告  甲○○
上列被告因違反毒品危害防制條例案件，經檢察官提起公訴（97
年度營毒偵字第11號），被告就被訴事實為有罪之陳述，經本院
裁定由受命法官獨任行簡式審判程序，本院判決如下：
    主  文
甲○○施用第一級毒品，處有期徒刑陸月，如易科罰金，以新臺
幣壹仟元折算壹日。
    事  實
一、甲○○前於民國85年間，因違反麻醉藥品管理條例案件，經
    臺灣板橋地方法院判處有期徒刑8月，嗣經臺灣高等法院於
    86年4月24日駁回上訴確定，於91年6月7日假釋並付保護管
    束出監，並於91年8月26日假釋期滿未經撤銷視為執行完畢
    （就本案不構成累犯）。
二、甲○○前於94年間，因施用毒品案件，經臺灣嘉義地方法院
    於94年3月16日以94年度毒聲字第97號裁定送勒戒處所施以
    觀察勒戒，認有繼續施用傾向，再經臺灣嘉義地方法院於94
    年4月15日以94年度毒聲字第147號送戒治處所施以強制戒治
    ，並於94年11月8日停止戒治付保護管束，嗣於95年4月14日
    保護管束期滿未經撤銷視為執行完畢。
三、甲○○仍未戒除毒癮，於強制戒治執行完畢後五年內，基於
    施用第一級毒品海洛因之犯意，於96年10月30日下午8時許
    ，在臺南縣白河鎮○○里○○○路路旁，將海洛因以注射針
    筒注射之方式施用第一級毒品海洛因一次。嗣為警於96年11
    月1日，因甲○○因違反毒品危害防制條例案件遭法院通緝
    而緝獲，嗣後為警經其同意，於同年11月1日下午2時30分許
    採其尿液送驗，檢驗結果呈可待因陽性及嗎啡陽性反應而知
    悉上情。
四、案經臺南縣警察局白河分局報告臺灣臺南地方法院檢察署檢
    察官偵查起訴。
    理  由
壹、程序事項：
  一訊之被告甲○○對於起訴之犯罪事實均坦承不諱，並當庭表
    示認罪，而經本院裁定以簡式審判程序加以審理，則依據刑
    事訴訟法第273條之2、同法第159條第2項之規定，不適用傳
    聞法則有關限制證據能力之相關規定，合先敘明。
  二按觀察、勒戒或強制戒治執行完畢後，5年內再犯毒品危害
    防制條例第10條之罪者，檢察官應依法追訴，同條例第23條
    第2項定有明文。查被告有如犯罪事實欄二之前科紀錄，其
    於94年間，因施用毒品案件，經臺灣嘉義地方法院於94 年3
    月16日以94年度毒聲字第97號裁定送勒戒處所施以觀察勒戒
    ，認有繼續施用傾向，再經臺灣嘉義地方法院於94年4 月15
    日以94年度毒聲字第147號送戒治處所施以強制戒治，並於
    94年11月8日停止戒治付保護管束，嗣於95年4月14日保護管
    束期滿未經撤銷視為執行完畢，有臺灣高等法院被告前案紀
    錄表一份在卷為憑。被告於觀察勒戒、強制戒治執行完畢後
    5年內再犯毒品危害防制條例之罪，即應依法追訴、審理。
貳、實體事項：
  一訊據被告甲○○就上開事實均坦承不諱，並有長榮大學96年
    11月30日確認報告一紙在卷為憑。次按海洛因經注射入人體
    後，約百分之80於24小時內自尿中排出，一般而言，尿液中
    能否驗出嗎啡陽性反應與其投與量、投與途徑、採尿時間、
    個人體質及檢驗方法之靈敏度有關，國外曾有文獻報導注射
    六毫克之海洛因鹽酸鹽，其代謝物嗎啡之平均可檢出時限約
    為26小時，業經行政院衛生署藥物食品檢驗局分別於八十一
    年九月八日以（八一）藥檢壹字第八一一四八八五號函述明
    此旨綦詳。查被告於前揭時、地為警採集之尿液檢體，送驗
    結果呈可待因陽性及嗎啡陽性反應，此有長榮大學96年11月
    30日確認報告一紙在卷可稽，核與其自白相符，足認自白出
    於真實，應可採為認定事實之基礎。
  二綜上所述，本案事證明確，被告之犯行應可認定，應依法論
    科。
參、論罪：
  一按海洛因依毒品危害防制條例第2條第2項第1款規定屬第一
    級毒品，核被告甲○○所為，係犯同條例第10條第1項之施
    用第一級毒品罪，其持有第一級毒品海洛因為施用第一級毒
    品海洛因之階段行為，不另論罪。
  二爰審酌被告已有犯罪事實欄一、二所示之前科紀錄，顯現其
    素行不佳，其經過觀察勒戒、強制戒治後，仍不知戒除毒品
    惡習，抗拒毒品之意志力薄弱、施用毒品之時間及次數、殘
    害自己之身心健康之結果、極易因吸毒而誘致犯他罪，危害
    他人法益、社會秩序及犯後坦承本件犯行之態度，態度良好
    等一切情狀，量處如主文所示之刑，並諭知如易科罰金之折
    算標準，以示懲儆。
據上論斷，應依刑事訴訟法第273條之1第1項、第299條第1項前
段，毒品危害防制條例第10條第1項，刑法第11條、第41條第1項
前段，判決如主文。
本案經檢察官陳鋕銘偵查後提起公訴，檢察官乙○○到庭執行職
務。
中    華    民    國    97    年    3    月    28    日
                  刑事第二庭    法  官  洪士傑
以上正本證明與原本無異。
如不服本判決，應於本判決送達後10日內，向本院提出上訴書狀
，並應敘述具體理由。如未敘述上訴理由者，應於上訴期間屆滿
後20日內向本院補提理由書狀（均須按他造當事人之人數附繕本
）「切勿逕送上級法院」。
                                書記官  王政煌
中    華    民    國    97    年    3     月    31    日
附錄法條
毒品危害防制條例第10條
施用第一級毒品者，處 6 月以上 5 年以下有期徒刑。
施用第二級毒品者，處 3 年以下有期徒刑。


司法院資訊處製作；財團法人民間司法改革基金會備份。
